



## **DATOS PERSONALES**

Nombre Harry Martin
Cumpleaños 05/01/2001
Estado Civil Soltero
Nacionalidad Argentina



# **CONTACTO**

Dirección Blanco Encalada 1360,

Temperley

Teléfono +54115346-3398

Correos harrymartin145wd@hotmail.com

harrymartin145wd@gmail.com

#### LinkedIn

https://www.linkedin.com/in/ harrymartin145



### GitHub

https://github.com/ Harry145wd





### **IDIOMAS**

Español NativoIngles Avanzado



# PERFIL PERSONAL

Técnico Electrónico Instituto Tecnológico San Bonifacio con puesto de Técnico de mantenimiento de Sistemas en el Club Atlético San Lorenzo de Almagro. Con 19 años me encuentro interesado activamente por la programación en sus diferentes lenguajes y niveles, el diseño y desarrollo integral de videojuegos y la música clásica entre otras cosas.

Mi objetivo actual es acumular experiencia de trabajo y conocimientos variados para algún día aplicarlos a la creación de un estudio de desarrollo de videojuegos, en el cual incorporar los conocimientos técnicos, logísticos y artísticos obtenidos y de esa forma crear títulos que revolucionen la industria del videojuego.



### EXPERIENCIA LABORAL

Club Atlético San Lorenzo de Almagro (2018-Actualidad)
 Técnico de Mantenimiento de Sistemas

Me encargo de la configuración y el mantenimiento de los Sistemas de Control de Acceso al estadio Pedro Bidegain, "El Nuevo Gasómetro", los días de partido.

(2019-2019)

Referencias: Alejandro Mayor – Gerente de Sistemas:

Mail: amayor@sanlorenzo.com.ar

Tel: 11-5263-4600

O BOLSAPEL S.A.

### Pasantía de Técnico de Mantenimiento

Me ocupe del mantenimiento de la maquinaria, en parte mecánica en parte electrónica, bajo la tutoría del equipo de mantenimiento por alrededor de tres meses como pasantía organizada por mi colegio secundario (Instituto Tecnológico San Bonifacio).

Referencias: Víctor Maziel – RR.HH. Mail: vmaziel@bolsapel.com

Pablo Iaquinta – Profesor a cargo de las pasantías

Tel. Móvil: +54116884-0219



# **ESTUDIOS**

O Tecnicatura Superior en Programación (2020-Actualidad)

Inmediatamente luego de terminar la secundaria comencé la carrera de Técnico Superior en Programación en la UTN, ya que entendí que sería la más adecuada en pos de los puestos de trabajo a los que quiero aplicar, y a cada día la encuentro más interesante aun, aunque nada fácil.

Casa de estudios: Universidad Técnica Nacional.



### O Interpretación Musical en Violin

Con 3 años de experiencia y habiendo tocado en la Orquesta Municipal de Ezeiza entre otras, considero la interpretación musical como una actividad distensora, capaz de aportar cultura y unir a todos los que participan en ella.

Como a la mayoría de las personas de mi generación, pero aún más, me encantan los videojuegos y la música, también soy muy fanático de franquicias como Star Wars y me gusta mucho la animación japonesa y también la lectura, especialmente acerca de ciencia ficción.



# HABILIDADES PERSONALES

#### Trabajo en equipo

Con experiencia en puestos en los que el trabajo se realizaba en equipo, me creo capaz de desenvolverme en un grupo de pares en el cual se utilicen varias opiniones para llegar a un consenso acerca de la mejor solución de cualquier problema.

### Capacidad de adaptación

Soy capaz de adaptarme al área de trabajo que sea necesaria sin miedo de afrontar desafíos laborales y asimilar nuevos conocimientos aun si escapan a mi área de especificación.

#### Metodismo

Creo firmemente que la segregación lógica y metódica de un problema permite analizarlo y resolverlo, sin importar la índole ni la magnitud del mismo

#### Tecnicatura Electrónica

(2012-2019)

Estudie en un ámbito técnico/lógico desde 2012 en el Instituto Tecnológico San Bonifacio o "Sanbo", en donde se me inculcaron tanto saberes como valores y más que nada me guiaron a formar una manera lógica de pensar, la cual, sumada al conocimiento, me ayuda a superar los problemas cotidianos viéndolos desde un ángulo mucho más metódico y eficaz. También me permitió forjar las mejores amistades que conllevo hoy en día.

Casa de estudios: Instituto Tecnológico San Bonifacio Constancia de Titulo:

http://servicios.abc.gov.ar/servicios/buscadores/estados.de.titulos/?q= 43182216



## CURSOS Y ESTUDIOS PARTICULARES/ AUTODIDACTAS

O Diseños de Juegos AAA en 3D con Unreal Engine (2020-Actualidad)

Me encuentro aprendiendo mediante videos online acerca del diseño de Videojuegos en 3d usando el motor gráfico y entorno de desarrollo Unreal Editor que aporta gratuitamente Unreal Engine.

Plataforma: Udemy.

### O Desarrollo de Juegos 2D con Unity

(2020-Actualidad)

También estoy aprendiendo acerca de la creación de juegos en 2D, ya que luego de entender la complejidad y el tiempo que lleva un desarrollo de juego 3D decidí tomar otro camino y comenzar con algo más viable como primer proyecto de juego.

Plataforma: Domestica.

### O Diseño de personajes con el estilo Pixel-art

(2020-2020)

Apunté hacia este curso como complementario al de desarrollo de juegos en 2D.

Plataforma: Domestica.

### Desarrollo de páginas Web con HTML5, CSS3 y JS (2018-Actualidad)

Me interesa mucho el maquetado web como así también las operaciones que corren fuera de la vista del usuario, es decir, el Full-Stack. Por esto mismo comencé con lo básico de Front-End desde varias plataformas y cursos, y bastante de investigación personal.

Plataforma: YouTube, Kiko Palomares Academy, W3School.

### Curso de Python Cooperativo

(2018-Actualidad)

Me sume a un grupo para aprender Python desde 0 hecho por alumnos en el que nos ayudamos entre todos con material y videos de guía para aprender este actual y requerido lenguaje.

Plataforma: Cisco Academy, YouTube, material particular.